Minutes et répertoires du notaire Louis CHOMEL, 9 décembre 1738 - 23 juin 1773 (étude XV)
Archives nationales
- Minutes de Louis CHOMEL, 1697 - 1788; MC/ET/XV/601 - MC/ET/XV/1581/B
  - Minutes. 1751, septembre, septembre 1751; MC/ET/XV/698
    - Vente, maison, Beaumont-sur-Oise., 27 septembre 1751; MC/ET/XV/698
      Nom, qualité: (M.) Lecointeur-Dumas, Barthelemy (bourgeois de Paris).
      Nom, qualité: (M.) Lacour, Nicolas.
      Domicile: Beaumont-sur Oise.
      Nom, qualité: (Mme ou Mlle) Domiliers, Marie Madeleine.
    - Bail, maison, Saint-Denis., 27 septembre 1751; MC/ET/XV/698
      Nom, qualité: (M.) Daumas, Bruno.
      Nom, qualité: (Mme ou Mlle) Caudet, Marie Madeleine.
      Nom, qualité: (M.) Bachelet, Jean Baptiste.
      Profession: drapier (marchand).
      Domicile: Sain-Denis
    - Bail, maison, Paris, rue Comtesse-d'Artois., 30 septembre 1751; MC/ET/XV/698
      Nom, qualité: (M.) Pillet, Pierre Urbain.
      Profession: conseiller au Châtelet.
      Nom, qualité: (M.) Pillet, Pierre Andre (écuyer).
      Profession: caissier general des postes.
      Nom, qualité: (M.) Brandelin, Francis.
      Profession: marechal (maître).
    - Rente fonciere, transport., 30 septembre 1751; MC/ET/XV/698
      Nom, qualité: (M.) Ladree, Pierre (bourgeois de Paris).
      Nom, qualité: (Mme ou Mlle) Forjot, Elisabeth.
      Nom, qualité: (M.) Felix, Pierre.
      Profession: contrôleur des domaines du duc d'Orléans.
    - Obligation., 30 septembre 1751; MC/ET/XV/698
      Nom, qualité: (M.) Cavenel, Nicolas.
      Nom, qualité: (M.) Paporel, Philippe.
  - Minutes. 1751, octobre - décembre, octobre - décembre 1751; MC/ET/XV/699
    - Rente, constitution., 1er octobre 1751; MC/ET/XV/699
      Profession: limonadier (marchand).
      Nom, qualité: (M.) Tarteau, Joseph.
    - Certificat, dépôt, vie., 1er octobre 1751; MC/ET/XV/699
      Nom, qualité: (M.) Ventura, Jean Charles.
      Domicile: Grenade(espagne)
    - Depot de pieces., 2 octobre 1751; MC/ET/XV/699
    - Obligation., 2 octobre 1751; MC/ET/XV/699
      Nom, qualité: (M.) Carlier, Philippe.
      Profession: boursier (marchand).
      Nom, qualité: (M.) Manet, Jean Francois.
      Profession: forain (marchand).
      Domicile: Chinay-en-Hainaut
    - Procuration, depot., 4 octobre 1751; MC/ET/XV/699
      Nom, qualité: (M.) Hugon de La Noe, Joseph.
      Profession: armateur du navire le prudent.
      Domicile: Granville.
      Nom, qualité: (M.) Lachenais Couarde, Jacques.
      Profession: armateur du navire l'heureux.
    - Sommation respectueuse., 5 octobre 1751; MC/ET/XV/699
      Nom, qualité: (Mme ou Mlle) Rollet, Marie Anne.
      Nom, qualité: (M.) Cottu, Jean Francois.
    - Traite d'office, garde de nuit sur les quais et ports, Paris., 5 octobre 1751; MC/ET/XV/699
      Nom, qualité: (M.) Paignon, Bertrand.
      Profession: chirurgien major.
      Domicile: Paris, hopital des Petites Maisons.
      Nom, qualité: (M.) Guenois, Joseph.
    - Rente, constitution., 6 octobre 1751; MC/ET/XV/699
      Nom, qualité: (M.) Dumoutier, Nicolas.
      Profession: cloutier (maître).
    - Depot d'especes., 6 octobre 1751; MC/ET/XV/699
    - Separation volontaire., 7 octobre 1751; MC/ET/XV/699
      Nom, qualité: (M.) Dupuis, Claude.
      Nom, qualité: (Mme ou Mlle) Loiseau, Marie Anne.
    - Quittance., 8 octobre 1751; MC/ET/XV/699
      Nom, qualité: (M.) Prevost, Pierre.
      Nom, qualité: (Mme ou Mlle) Courtois, Angelique.
      Nom, qualité: (Mme ou Mlle) Delacour, Marie Therese Victoire Francoi.
      Nom, qualité: (M.) Courtois, Etienne.
      Profession: menuisier (maître)
    - Mariage., 10 octobre 1751; MC/ET/XV/699
      Nom, qualité: (M.) Vondiere, Andre.
      Profession: cocher.
      Nom, qualité: (Mme ou Mlle) Archambault, Genevieve Claude.
    - Apprentissage, métier menuisier, Paris., 11 octobre 1751; MC/ET/XV/699
      Nom, qualité: (M.) Desportes, Nicolas.
      Nom, qualité: (M.) Lheureux.
    - Notoriete, décès., 12 octobre 1751; MC/ET/XV/699
      Nom, qualité: (Mme ou Mlle) Derion, Cecile Dorothee.
      État civil: décédéee.
    - Compromis., 13 octobre 1751; MC/ET/XV/699
      Nom, qualité: (M.) Jobert, Remy.
      Profession: marchand de chevax.
      Domicile: Chalons.
      Nom, qualité: (M.) Charpi La Bussiere, Sebastien.
      Profession: marchand de chevaux.
    - Transport, interets., 14 octobre 1751; MC/ET/XV/699
      Nom, qualité: (M.) Desjardins, Jean Baptiste (bourgeois de Paris)
    - Rente, constitution., 15 octobre 1751; MC/ET/XV/699
      Nom, qualité: (M.) Toulorge, Ambroise.
      Profession: charron (7e).
      Nom, qualité: (M.) Jaminet, Pierre (bourgeois de Paris)
    - Ratification., 15 octobre 1751; MC/ET/XV/699
      Nom, qualité: (M.) Nesme Du Bouchet, Fancois Michel (bourgeois de Paris).
      Relations: créancier(e) de l'intervenant 2.
      Nom, qualité: (M.) Kreusenack Dit de Mayence, Bernard.
      État civil: juif
    - Retrocession, somme d'argent., 15 octobre 1751; MC/ET/XV/699
      Nom, qualité: (M.) Saint-Jean de, Jean Martin.
      Profession: galonnier (marchand).
      Nom, qualité: (M.) Hainfray, Louis.
      Profession: galonnier d'or et d'argent (maître).
    - Rente sur le roi, transport, aides et gabelles 1720., 16 octobre 1751; MC/ET/XV/699
      Nom, qualité: (M.) Chevallier d' Avigneau, Andre Marie (baron d' avigneau).
      Profession: lieutenant de cavalerie.
      Nom, qualité: (M.) Lomellini, Charles Marie.
      Profession: archeveque.
      Domicile: Geropoli
    - Rente sur le roi, transport, aides et gabelles 1720., 16 octobre 1751; MC/ET/XV/699
      Nom, qualité: (M.) Chevalier d' Avigneau, Andre Marie (baron d' avigneau).
    - Mariage., 17 octobre 1751; MC/ET/XV/699
      Nom, qualité: (M.) Grenier, Nicolas.
      Profession: fabricant de bas au etier.
      Nom, qualité: (Mme ou Mlle) Roussel, Blanche.
    - Procuration, depot., 17 octobre 1751; MC/ET/XV/699
      Nom, qualité: (M.) Munck, Joseph.
      Profession: lieutenant colonel.
      Nom, qualité: (M.) Sainneville, Pierre Jean.
      Profession: huissier de la chambre des comptes.
    - Main-levee., 18 octobre 1751; MC/ET/XV/699
      Nom, qualité: (M.) Crochet, Francois.
      Profession: rotisseur traiteur (maître).
      Nom, qualité: (M.) Rossignol de La Brosse, Louis (écuyer)
    - Vente, maison, Fornerie(Oise)., 18 octobre 1751; MC/ET/XV/699
      Nom, qualité: (M.) Mabillotte, Alexis.
      Profession: cordonnier.
    - Rente sur le roi, transport, aides et gabelles 1720., 19 octobre 1751; MC/ET/XV/699
      Nom, qualité: (M.) Decrept, Marc Edme.
      Domicile: Versailles.
      Nom, qualité: (M.) Lomellini, Charles Mare.
    - Mariage., 19 octobre 1751; MC/ET/XV/699
      Nom, qualité: (M.) Sandre, Jean Gaspard.
      Domicile: Secres.
      Nom, qualité: (Mme ou Mlle) Gilbert, Marie.
      Domicile: Secres
    - Depot de pieces., 22 octobre 1751; MC/ET/XV/699
    - Bail, terre, Neuilly-sur-Seine., 23 octobre 1751; MC/ET/XV/699
      Domicile: Courbevoie.
      Nom, qualité: (M.) Fillion de Villemur, Alexis Roland (écuyer).
    - Mariage., 24 octobre 1751; MC/ET/XV/699
      Nom, qualité: (M.) Coniart, Jean Louis.
      Nom, qualité: (Mme ou Mlle) Podevin, Marie Genevieve.
      Nom, qualité: (M.) Godefroy, Jean Denis (bourgeois de Paris)
    - Mariage., 24 octobre 1751; MC/ET/XV/699
      Nom, qualité: (M.) Goeffroy, Georges (bourgeois de Paris).
      Nom, qualité: (Mme ou Mlle) Niodet, Reine.
    - Decharge., 25 octobre 1751; MC/ET/XV/699
      Nom, qualité: (Mme ou Mlle) Crevon, Jeanne Claude.
      Nom, qualité: (M.) Sudrot, Pierre.
      Nom, qualité: (Mme ou Mlle) Bailly, Marguerite Louise.
      Nom, qualité: (M.) Sudrot, Pierre Claude.
      Profession: maitre des arts.
    - Apprentissage, métier couturiere, Paris., 26 octobre 1751; MC/ET/XV/699
      Nom, qualité: (Mme ou Mlle) Becu, Genevieve.
      Nom, qualité: (Mme ou Mlle) Ducoste, Jeanne Francoise.
      Nom, qualité: (M.) Dandrion.
    - Obligation, depot., 26 octobre 1751; MC/ET/XV/699
      Nom, qualité: (M.) Carmont, Jean.
      Nom, qualité: (M.) Delaporte, Francois (bourgeois de Paris)
      dépôt de pièces; obligation
    - Rente sur le roi, transport, aides et gabelles 1722., 27 octobre 1751; MC/ET/XV/699
      Nom, qualité: (M.) Chabaille Dauvigny de Morainval, Jean Joseph.
      Nom, qualité: (M.) Centurione, Laurent.
    - Quittance., 29 octobre 1751; MC/ET/XV/699
      Nom, qualité: (M.) Poussin, Charles Henri.
      Profession: tapissier (maître).
      Nom, qualité: (M.) Bataille, Hugues Gabriel (ecuer).
    - Rente sur le roi, transport, aides et gabelles 1722., 30 octobre 1751; MC/ET/XV/699
      Nom, qualité: (Mme ou Mlle) Becot de Charbonneau, Marie.
      Domicile: Nantes.
      Nom, qualité: (Mme ou Mlle) Delaporte, Anne.
      Nom, qualité: (M.) Deschars, Bertrand (bourgeois de Paris)
    - Mariage., 4 novembre 1751; MC/ET/XV/699
      Nom, qualité: (M.) Aillet, Jean Baptiste Julien.
      Profession: employe à la capitainerie du prevot des marchands.
      Nom, qualité: (Mme ou Mlle) Grandin, Catherine.
    - Quittance., 5 novembre 1751; MC/ET/XV/699
      Nom, qualité: (Mme ou Mlle) Giovo de, Catherine Louise.
    - Obligation., 5 novembre 1751; MC/ET/XV/699
      Nom, qualité: (M.) Gaudet, Nicolas.
      Profession: boulanger (marchand).
      Nom, qualité: (Mme ou Mlle) Le Clair, Marie Anne.
      Nom, qualité: (M.) Cochegru, Francois.
      Profession: farinier (marchand).
      Domicile: Presle, val d'Oise(95)
    - Succession, consentement., 6 novembre 1751; MC/ET/XV/699
      Nom, qualité: (Mme ou Mlle) Lecomte, Louise Edmee.
      Nom, qualité: (M.) Delamare, Francois Alexandre (bourgeois d' auxerre).
    - Rente, constitution., 6 novembre 1751; MC/ET/XV/699
      Nom, qualité: (M.) Canonville, Joseph.
      Domicile: Bezons.
      Nom, qualité: (Mme ou Mlle) Michel, Marie Anne.
      Nom, qualité: (M.) Deseine, Jacques (bourgeois de Paris)
    - Mariage., 7 novembre 1751; MC/ET/XV/699
      Nom, qualité: (M.) Halavant, Charles.
      Nom, qualité: (Mme ou Mlle) Alliet, Jeanne.
      Nom, qualité: (M.) Loret, Charles Sylvain.
      Profession: grenier (maître).
    - Procuration, depot., 8 novembre 1751; MC/ET/XV/699
      Nom, qualité: (Mme ou Mlle) Thueurs, Marie Elisabeth.
      Nom, qualité: (M.) Hautot, Nicolas (bourgeois de Paris)
    - Procuration, depot., 9 novembre 1751; MC/ET/XV/699
      Nom, qualité: (M.) Ferrand, Laurent Rene.
      Profession: fermier general du bail de lorraine et barrois.
      Nom, qualité: (M.) Laborde, Jean Francois.
    - Succession, partage., 10 novembre 1751; MC/ET/XV/699
      Nom, qualité: (Mme ou Mlle) Dujardin, Jeanne Louise.
      Nom, qualité: (M.) Giovo de, Claude Charles.
    - Mariage de Claude Julien Vaillant, marchand faïencier, rue de Condé, paroisse Saint-Sulpice, et de Marie Pinel., 11 novembre 1751; MC/ET/XV/699
      Nom, qualité: (M.) Vaillant, Claude Julien.
      Profession: faïencier (marchand).
      Nom, qualité: (Mme ou Mlle) Pinel, Marie.
      commerçant; contrat de mariage; Vaillant, Claude Julien; Saint-Sulpice (paroisse); Condé (rue de); Pinel, Marie
    - Apprentissage, transport, métier layetier, Paris., 13 novembre 1751; MC/ET/XV/699
      Nom, qualité: (M.) Camusat, Jacques.
      Profession: layetier (maître).
      Relations: maitre de l'intervenant 2.
      Nom, qualité: (M.) Patin, Nicolas.
      Nom, qualité: (M.) Desfosses, Henri.
    - Transport d'interets., 14 novembre 1751; MC/ET/XV/699
      Nom, qualité: (M.) Landry, Antoine.
      Nom, qualité: (M.) Lecomte, Jean.
    - Alloue, métier bourrelier, Paris., 14 novembre 1751; MC/ET/XV/699
      Nom, qualité: (M.) Prevost, Claude Nicolas.
      Nom, qualité: (M.) Tesmoinet, Pierre.
      Profession: bourrelier (7e).
    - Quittance., 14 novembre 1751; MC/ET/XV/699
      Nom, qualité: (Mme ou Mlle) Bertault, Marie Anne.
      Domicile: Chateau-Thierry.
      Nom, qualité: (M.) Gallien, Claude.
      Profession: elu.
      Nom, qualité: (M.) Chabaille d' Auvigny de Morinval, Jean Joseph
    - Bail, maison, Paris, rue d'Anjou., 16 novembre 1751; MC/ET/XV/699
      Nom, qualité: (M.) Blondel de Gagny, Augustin (écuyer).
      Nom, qualité: (M.) Brignole de, Joseph Marie (marquis).
    - Bail, boutique, Paris, rue Beaurepaire., 16 novembre 1751; MC/ET/XV/699
      Nom, qualité: (M.) Barbier, Charles Louis.
      Profession: couvreur (maître).
      Nom, qualité: (M.) Verlinden, Thomas.
      Profession: tailleur (maître).
      Nom, qualité: (Mme ou Mlle) Lormet, Helene.
    - Rente, constitution., 18 novembre 1751; MC/ET/XV/699
      Nom, qualité: (M.) Parseval, Pierre.
      Nom, qualité: (Mme ou Mlle) Huguet de Montaran, Marie Madeleine.
    - Apprentissage, métier mercier, Paris., 19 novembre 1751; MC/ET/XV/699
      Nom, qualité: (M.) Jacob, Jean.
      Nom, qualité: (M.) Surgault, Georges Louis.
      Profession: mercier,papetier (marchand).
    - Rente sur le roi, transport, aides et gabelles 1722., 23 novembre 1751; MC/ET/XV/699
      Nom, qualité: (Mme ou Mlle) Evrard, Catherine Marthe.
      Nom, qualité: (M.) Anthoine, Jean Dagobert (écuyer).
    - Depot de pieces., 23 novembre 1751; MC/ET/XV/699
    - Procuration, depot., 24 novembre 1751; MC/ET/XV/699
      Nom, qualité: (M.) Lepestour de La Garande, Eustache.
      Domicile: Saint-Pierre-Langers (Manche).
    - Rente sur le roi, transport, postes juillet 1738., 24 novembre 1751; MC/ET/XV/699
      Nom, qualité: (M.) Reymond, Jean Pierre.
      Nom, qualité: (Mme ou Mlle) Gibert, Louise.
      Profession: boutonnier (marchand).
    - Quittance., 28 novembre 1751; MC/ET/XV/699
      Nom, qualité: (M.) Besnard, Jean Baptiste.
      Nom, qualité: (Mme ou Mlle) Blavette, Jeanne Genevieve.
      Nom, qualité: (M.) Chalot, Nicolas.
      Profession: charpentier.
      Domicile: Villiers-le-Bel.
      Nom, qualité: (Mme ou Mlle) Michel, Marie.
    - Bail, jardin, Villiers-le-Bel., 1er décembre 1751; MC/ET/XV/699
      Profession: epicier (marchand).
      Nom, qualité: (M.) Blanquet, Pierre.
      Profession: fermier des dames de saint-cyr.
      Domicile: Villiers-le-Bel
    - Inventaire après décès de Pierre Chapitel., 3 décembre 1751; MC/ET/XV/699
      Nom, qualité: (M.) Chapitel, Pierre.
      inventaire après décès; Chapitel, Pierre
    - Inventaire après décès d'Antoine Chorrier., 3 décembre 1751; MC/ET/XV/699
      Nom, qualité: (M.) Chorrier, Antoine.
      Profession: cavalier du guet.
      inventaire après décès; Chorrier, Antoine
    - Succession, partage., 4 décembre 1751; MC/ET/XV/699
      Nom, qualité: (M.) Lecointe, Jean.
      Domicile: Pecq (le), montagne (la).
      Nom, qualité: (Mme ou Mlle) Mahault, Marie Jeanne.
    - Compte., 10 décembre 1751; MC/ET/XV/699
      Nom, qualité: (Mme ou Mlle) Petit, Etienne Charlotte.
      Nom, qualité: (Mme ou Mlle) Couturier, Marie Madeleine.
      Domicile: Essonne.
      Nom, qualité: (M.) Bourgeois, Louis.
      Domicile: Essonne
    - Rente sur le roi, transport, aides et gabelles 1721., 10 décembre 1751; MC/ET/XV/699
      Nom, qualité: (M.) Guerin de Vaux, Louis Etienne.
      Profession: receveur des tailles.
      Domicile: Melun (election).
      Nom, qualité: (Mme ou Mlle) Pestel, Anne Helene.
      Nom: (personne morale) College Solerie de Genes
    - Rente sur le roi, transport, aides et gaelles 1720., 10 décembre 1751; MC/ET/XV/699
      Nom, qualité: (M.) Sauli, Paul Emmanuel Jean Charles.
    - Inventaire après décès de Nicolas Perrier., 10 décembre 1751; MC/ET/XV/699
      Nom, qualité: (M.) Perrier, Nicolas (bourgeois de Paris).
      inventaire après décès; Perrier, Nicolas
    - Depot de pieces., 11 décembre 1751; MC/ET/XV/699
    - Transaction., 12 décembre 1751; MC/ET/XV/699
      Nom, qualité: (M.) Delahaye, Pierre Nicolas.
      Nom, qualité: (Mme ou Mlle) Gibon, Denise.
      Domicile: Vaugirard.
      Nom, qualité: (M.) Retourna, Michel.
    - Bail à ferme, domaine, Celle(Loir-et-Cher)., 15 décembre 1751; MC/ET/XV/699
      Nom, qualité: (M.) Bourlet de Louvigny, Michel Eustache.
      Profession: prieur commendataire.
      Domicile: Celle(Loir-et-Cher).
      Nom, qualité: (M.) Lenain, Jacqes.
      Domicile: Besse-sur-Braye(Sarthe)
    - Quittance., 15 décembre 1751; MC/ET/XV/699
      Nom, qualité: (Mme ou Mlle) Pain, Therese.
      Domicile: Parisdhopital General.
      Nom, qualité: (M.) Lesueur, Robert.
      Domicile: Crosville-sur-Sci(Seine-Maritime).
      Nom, qualité: (Mme ou Mlle) Lesueur, Francoise.
      Domicile: Tourville-sur-Arques(Seine-Maritime)
    - Procuration., 15 décembre 1751; MC/ET/XV/699
      Nom, qualité: (M.) Bienvenu, Marc Antoine.
      Profession: manouvrier.
      Domicile: Bussy-Saint-Gerges.
      Nom, qualité: (M.) Giroult, Antoine.
      Domicile: Bussy-Saint-Georges
    - Rente, constitution., 15 décembre 1751; MC/ET/XV/699
      Nom, qualité: (M.) Goy d' Ydogne de, Jean Baptiste Amable.
      Profession: écuyer de la Dauphiné.
      Nom, qualité: (M.) Bourdeau, Pierre.
    - Obligation., 15 décembre 1751; MC/ET/XV/699
      Nom, qualité: (M.) Maziere, Jacques.
      Profession: écuyer.
      Nom, qualité: (M.) Rambion de, Auguste Jean Joseph (chevalier).
    - Vente, maison, Grigneuseville(Seine-Maritime)., 15 décembre 1751; MC/ET/XV/699
      Nom, qualité: (M.) Carmont, Jean Baptiste.
      Domicile: Saint-Domingue(ile), fort-Dauphin.
      Nom, qualité: (M.) Delaporte, Pierre Francois (bourgeois de Paris)
    - Depot d'especes., 16 décembre 1751; MC/ET/XV/699
    - Inventaire après décès de Marie Catherine Martin, épouse de Michel Barbier., 16 décembre 1751; MC/ET/XV/699
      Nom, qualité: (Mme ou Mlle) Martin, Marie Catherine.
      Nom, qualité: (M.) Barbier, Michel.
      inventaire après décès; Martin, Marie Catherine; Barbier, Michel
    - Mariage., 17 décembre 1751; MC/ET/XV/699
      Nom, qualité: (Mme ou Mlle) Jarlet, Mariejeanne.
      Nom, qualité: (M.) Dieudone, Germain.
    - Main-levee., 18 décembre 1751; MC/ET/XV/699
      Nom, qualité: (M.) Laborde, Jean Francois (écuyer).
      Nom, qualité: (personne morale) Lamaignere(her).
      Nom, qualité: (M.) Lamaignere, Jean.
    - Notoriete, décès., 24 décembre 1751; MC/ET/XV/699
      Nom, qualité: (Mme ou Mlle) Francolin, Francoise.
      Nom, qualité: (M.) Seguin, Charles.
    - Succession, compte., 27 décembre 1751; MC/ET/XV/699
    - Inventaire après décès de Pierre Léon Dulivier., 30 décembre 1751; MC/ET/XV/699
      Nom, qualité: (M.) Dulivier, Pierre Léon.
      Profession: député de Bayonne au conseil de commerce.
      inventaire après décès; Dulivier, Pierre Léon
    - Convention., 31 décembre 1751; MC/ET/XV/699
      Nom, qualité: (M.) Deglos, Alexandre (bourgeois de Paris)
  - Minutes. 1752, janvier - 1752, février, janvier 1752 - février 1752; MC/ET/XV/700
    - Bataille (Herman) Serrurier à Ferté § Compte, 13 juillet 1705; MC/ET/XV/700
      Bataille, Herman
  - Minutes. 1752, mars, mars 1752; MC/ET/XV/701
  - Minutes. 1752, avril, avril 1752; MC/ET/XV/702
  - Minutes. 1752, mai - 1752, juin, mai 1752 - juin 1752; MC/ET/XV/703
  - Minutes. 1752, juillet, juillet 1752; MC/ET/XV/704
  - Minutes. 1752, août, août 1752; MC/ET/XV/705
  - Minutes. 1752, septembre - 1752, octobre, septembre 1752 - octobre 1752; MC/ET/XV/706
  - Minutes. 1752, novembre - 1752, décembre, novembre 1752 - décembre 1752; MC/ET/XV/707
  - Minutes. 1753, janvier, janvier 1753; MC/ET/XV/708
  - Minutes. 1753, février, février 1753; MC/ET/XV/709
  - Minutes. 1753, mars, mars 1753; MC/ET/XV/710
  - Minutes. 1753, avril, avril 1753; MC/ET/XV/711
  - Minutes. 1753, mai, mai 1753; MC/ET/XV/712
  - Minutes. 1753, juin - 1753, juillet, juin 1753 - juillet 1753; MC/ET/XV/713
  - Minutes. 1753, août - 1753, septembre, août 1753 - septembre 1753; MC/ET/XV/714
  - Minutes. 1753, octobre - 1753, novembre, octobre 1753 - novembre 1753; MC/ET/XV/715
  - Minutes. 1753, décembre, décembre 1753; MC/ET/XV/716
  - Minutes. 1753, janvier, janvier 1753; MC/ET/XV/717
  - Minutes. 1754, février, février 1754; MC/ET/XV/718
  - Minutes. 1754, mars, mars 1754; MC/ET/XV/719
  - Minutes. 1754, avril, avril 1754; MC/ET/XV/720
  - Minutes. 1754, mai, mai 1754; MC/ET/XV/721
  - Minutes. 1754, juin, juin 1754; MC/ET/XV/722
  - Minutes. 1754, juillet, juillet 1754; MC/ET/XV/723
  - Minutes. 1754, août, août 1754; MC/ET/XV/724
  - Minutes. 1754, septembre - 1754, octobre, septembre 1754 - octobre 1754; MC/ET/XV/725
  - Minutes. 1754, novembre - 1754, décembre, novembre 1754 - décembre 1754; MC/ET/XV/726
  - Minutes. 1755, janvier - 1755, février, janvier 1755 - février 1755; MC/ET/XV/727
  - Minutes. 1755, mars - 1755, avril, mars 1755 - avril 1755; MC/ET/XV/728
  - Minutes. 1755, mai, mai 1755; MC/ET/XV/729
  - Minutes. 1755, juin, juin 1755; MC/ET/XV/730
  - Minutes. 1755, juillet, juillet 1755; MC/ET/XV/731
  - Minutes. 1755, août - 1755, septembre, août 1755 - septembre 1755; MC/ET/XV/732
  - Minutes. 1755, octobre - 1755, décembre, octobre 1755 - décembre 1755; MC/ET/XV/733
    - Inventaire après décès de Laurent François Ignace Mithon, avocat au Parlement, dont la prisée de la bibliothèque par le libraire Bauché., 22 novembre 1755; MC/ET/XV/733
      Fichier Bibliothèques XVIe-XVIIIe siècles, par Claire Béchu, Marie-Antoinette Fleury, Madeleine Jurgens, Xenia Pamfilova, 1953-1996 (fichier papier entièrement dématérialisé; voir contexte dans le Plan d’orientation général - Notaires de Paris, guides thématiques du Minutier).
      inventaire après décès; Mithon, Laurent François Ignace; Bauché (M.); libraire; avocat
  - Minutes. 1756, janvier - 1756, février, janvier 1756 - février 1756; MC/ET/XV/734
  - Minutes. 1756, mars, mars 1756; MC/ET/XV/735
  - Minutes. 1756, avril, avril 1756; MC/ET/XV/736
  - Minutes. 1756, mai - 1756, juin, mai 1756 - juin 1756; MC/ET/XV/737
  - Minutes. 1756, juillet - 1756, août, juillet 1756 - août 1756; MC/ET/XV/738
  - Minutes. 1756, septembre - 1756, octobre, septembre 1756 - octobre 1756; MC/ET/XV/739
  - Minutes. 1756, novembre - 1756, décembre, novembre 1756 - décembre 1756; MC/ET/XV/740
  - Minutes. 1757, janvier, janvier 1757; MC/ET/XV/741
  - Minutes. 1757, février, février 1757; MC/ET/XV/742
  - Minutes. 1757, 1er mars - 1757, 20 avril, 1er mars 1757 - 20 avril 1757; MC/ET/XV/743
  - Minutes. 1757, 20 avril - 1757, 30 avril, 20 avril 1757 - 30 avril 1757; MC/ET/XV/744
  - Minutes. 1757, mai - 1757, juin, mai 1757 - juin 1757; MC/ET/XV/745
  - Minutes. 1757, juillet - 1757, août, juillet 1757 - août 1757; MC/ET/XV/746
  - Minutes. 1757, septembre - 1757, octobre, septembre 1757 - octobre 1757; MC/ET/XV/747
  - Minutes. 1757, novembre - 1757, décembre, novembre 1757 - décembre 1757; MC/ET/XV/748
  - Minutes. 1758, janvier, janvier 1758; MC/ET/XV/749
  - Minutes. 1758, février, février 1758; MC/ET/XV/750
  - Minutes. 1758, mars - 1758, avril, mars 1758 - avril 1758; MC/ET/XV/751
  - Minutes. 1758, mai - 1758, juin, mai 1758 - juin 1758; MC/ET/XV/752
  - Minutes. 1758, juillet - 1758, août, juillet 1758 - août 1758; MC/ET/XV/753
  - Minutes. 1758, septembre - 1758, octobre, septembre 1758 - octobre 1758; MC/ET/XV/754
  - Minutes. 1758, novembre - 1758, décembre, novembre 1758 - décembre 1758; MC/ET/XV/755
  - Minutes. 1759, janvier - 1759, février, janvier 1759 - février 1759; MC/ET/XV/756
  - Minutes. 1759, mars, mars 1759; MC/ET/XV/757
  - Minutes. 1759, avril, avril 1759; MC/ET/XV/758
  - Minutes. 1759, mai - 1759, juin, mai 1759 - juin 1759; MC/ET/XV/759
  - Minutes. 1759, juillet - 1759, août, juillet 1759 - août 1759; MC/ET/XV/760
  - Minutes. 1759, septembre - 1759, octobre, septembre 1759 - octobre 1759; MC/ET/XV/761
  - Minutes. 1759, novembre - 1759, décembre, novembre 1759 - décembre 1759; MC/ET/XV/762
  - Minutes. 1760, janvier - 1760, février, janvier 1760 - février 1760; MC/ET/XV/763
  - Minutes. 1760, mars - 1760, avril, mars 1760 - avril 1760; MC/ET/XV/764
  - Minutes. 1760, mai - 1760, juin, mai 1760 - juin 1760; MC/ET/XV/765